臺灣臺南地方法院民事裁定
111年度家勸字第4號
聲  請  人  吳○○（民國000年0月0日生）    

法定代理人  王○○
代  理  人  呂蘭蓉律師
相  對  人  吳○○


上列聲請人聲請履行勸告事件，本院裁定如下：
    主      文
聲請駁回。
聲請費用由聲請人負擔。　　
    理      由
一、本件聲請意旨略以：聲請人於民國111年3月14日向相對人提
    出給付扶養費聲請（111年度司家非調字第183號審理中），
    並於111年7月5日提出暫時處分聲請，鈞院於111年7月18日
    作出111年度家暫字第10號裁定，命相對人應於上開給付扶
    養費事件裁定確定或因其他事由終結前，按月於每月10日前
    給付聲請人新臺幣（下同）7,115元之裁定，依鈞院暫時處
    分之裁定理由所示，相對人目前於臺南市旭暉應用材料股分
    有限公司任職，工作穩定，應足以支付聲請人之扶養費，惟
    自提出扶養費聲請，又經暫時處分裁定至今，相對人仍不聞
    不問，從未提出扶養費給聲請人，由於本件暫時處分之方式
    係按月給付，目前以暫時處分為執行名義聲請強制執行顯非
    對兩造為有利之方式，故依家事事件法第187條第1項聲請法
    院調查相對人之履行狀況，並勸告相對人履行債務之全部或
    一部，以保障聲請人之權益等語。
二、經查：  
（一）按債權人於執行名義成立後，除依法聲請強制執行外，亦
      得聲請法院調查義務之履行狀況，並勸告債務人履行債務
      之全部或一部。家事事件法第187條第1項定有明文。次按
　　　家事履行勸告事件，有下列情形之一者，報結之：…㈤有下
      列情形之一，經裁定駁回聲請：1.聲請不合程式或有其他
      欠缺而不可補正或經定期命補正而未補正。2.執行名義所
      定履行期間尚未屆至或條件尚未成就。3.有妨礙強制執行
      之虞。4.債務人死亡。5.因債務人受監護宣告、遭遇重大
      事故、行蹤不明、長居國外或有其他礙難進行勸告之情形
      。6.債權人與債務人顯無達成合意之可能。家事事件編號
      計數分案報結實施要點第38條第5項亦有明文。
（二）查聲請人主張相對人前經本院以111年度家暫字第10號裁
      定命相對人應於本院111年度司家非調字第183號給付扶養
      費事件裁定確定或因其他事由終結前，按月於每月10日前
      給付聲請人7,115元乙情，業經本院職權調閱前開案卷核
      閱綦詳，堪予認定。惟相對人經本院合法通知，無正當理
      由於本院111年11月7日訊問期日不到場，兩造顯無達成合
      意之可能，爰依法駁回本件聲請。
中　　華　　民　　國　　111 　年　　11　　月　　10　　日
                   家事法庭法　官　許嘉容
以上為正本係照原本作成。
如對本裁定抗告須於裁定送達後10日內向本院提出抗告狀，並應
繳納抗告費新臺幣1,000元。　
中　　華　　民　　國　　111 　年　　11　　月　　10　　日
                           書記官  李雅涵